臺灣士林地方法院刑事判決　　　　　　　 94年度易字第157號
公　訴　人　臺灣士林地方法院檢察署檢察官
被　　　告　戊○○
上列被告因竊盜案件，經檢察官提起公訴（93年度偵緝字第874
號、93年度偵字第9662號），被告於本院準備程序為有罪之陳述
，經本院合議庭裁定改由受命法官獨任依簡式審判程序審理，並
判決如下：
    主  文
戊○○連續攜帶兇器竊盜，處有期徒刑壹年貳月，扣案之鑰匙及
未扣案之扳手、螺絲起子各壹支，均沒收。
    事  實
一、戊○○基於意圖為自己不法所有之概括犯意，連續於附表1
    所示之時間、地點，以附表1 所示方式，或徒手、或以自備
    之其他車輛鑰匙、抑或持客觀上可供兇器使用，足以對人之
    生命、身體產生危害之螺絲起子、扳手等物為工具，竊取如
    附表1 所示被害人之財物。得手後，其中車輛部分均供己使
    用，至附表1 編號4 之汽車號牌（下稱車牌），則懸掛於附
    表1 編號5 所示之車輛上使用，戊○○並另基於行使變造車
    牌之犯意，於不詳之時、地，接續將所竊得如附表1 編號2
    所示之「8F-137」號車牌2 面予以變造為「8E-137」號車牌
    2 面後，均將之懸掛在所竊得如附表1 編號1 所示之營業大
    貨車上而加以行使，足生損害於交通監理機關對於車牌及車
    籍資料管理之正確性、警察機關對交通行政管理之正確性及
    附表1 編號2 所示之被害人本人。嗣為警分別查獲如次：(1)
    民國93年6 月19日4 時許，戊○○駕駛所竊得如附表1 編號
    1 之營業大貨車（查獲時，該車已懸掛經變造之「8E-137」
    車牌），前往台北市○○○路○ 段212 號旁，從事如附表1
    編號3 所示犯行，財物得手後正欲逃逸離去之際，為警當場
    查獲，並扣得如附表2 編號1 至5 所示之物（其中編號1至3
    部分，已由被害人領回）。(2)93年9 月23日12時53分許，因
    被害人丁○○發覺其遭竊如附表1 編號5 之自用大貨車停放
    在台北市○○區○○路85巷64號對面，旋即報警處理，為警
    於上址當場查獲戊○○，並扣得附表2 編號6 、7 所示之物
    （均已由被害人領回）。
二、案經臺北縣政府警察局士林分局、北投分局分別報告臺灣士
    林地方法院檢察署檢察官偵查起訴。
    理  由
一、上揭事實，業據被告戊○○於本院審理時坦白承認（見本院
    94 年5月4 日審判筆錄），其所供竊取附表1 所示財物之時
    間、地點及方式及將竊得之車牌予以變造後，懸掛於竊得之
    車輛上行使，而為警察查獲等節，核於被害人甲○○、丙○○、己○○、乙○○、丁○○等人於警局初詢時指證之遭竊
    情節大致相符，此外並有扣案如附表2 編號4 、5 所示之物
    、被害人甲○○、己○○、丁○○、李榮聲（代理乙○○）
    出具之贓物認領保管單各1 紙、失竊報告2 紙、現場查獲照
    片18幀、桃園縣警察局車輛尋獲證明單1 紙、查詢車輛認可
    資料4 紙（證明被害人車輛、車牌失竊後報案之事實）等件
    附卷足憑，足認被告自白與事實相符，可以採信，本案事證
    明確，被告犯行可以認定。
二、按刑法第321 條第1 項第3 款之攜帶兇器竊盜罪，係以行為
    人攜帶兇器竊盜為其加重條件，此所謂兇器，其種類並無限
    制，凡客觀上足對人之生命、身體、安全構成威脅，具有危
    險性之兇器均屬之，且祇須行竊時攜帶此種具有危險性之兇
    器為已足，並不以攜帶之初有行兇之意圖為必要。螺絲起子
    為足以殺傷人生命、身體之器械，顯為具有危險性之兇器（
    最高法院79年台上字第5253號判例參照）；又按汽車牌照為
    公路監理機關所發給，固具有公文書性質，惟依道路交通安
    全規則第12條（舊）規定，汽車牌照僅為行車之許可憑證，
    自屬於刑法第212 條所列特許證之一種，對變造汽車牌照，
    即無依同法第211 條之變造公文書罪論處之餘地（最高法院
    63年臺上字第1550號判例意旨可參）；再按汽車牌照包括號
    牌、年度標識牌、行車執照及拖車使用證，為行車之許可憑
    證，道路交通安全規則第8 條亦有明文，故汽車號牌既為行
    車之許可憑證，應屬刑法第212 條所稱之特許證。查被告戊○○持以作案之扳手及螺絲起子各1 支，雖未扣案，然該扳
    手及螺絲起子係金屬材質，業據被告供明在卷（見本院94年
    5 月4 日審判筆錄），若持以行兇，依一般社會觀念，皆足
    以使人之身體、生命產生危險，揆諸前揭判例意旨，自堪認
    為兇器，故核被告所為如附表1 所示犯行，其中附表1 編號
    1 、3 部分，係犯刑法第320 條第1 項竊盜罪、附表1 編號
    2 、4 、5 之犯行，係犯刑法321 條第1 項第3 款之攜帶兇
    器竊盜罪；又查被告係將竊得如附表1 編號2 所示車牌予其
    變造號碼後，將之改掛在其竊得如附表1 編號1 所示之車輛
    上加以使用，足生損害於交通監理機關對於車牌及車籍資料
    管理之正確性、警察機關對交通行政管理之正確性及附表1
    編號2 所示之被害人本人，業據認定如前，故核其此部份所
    為，係犯刑法第216 條、212 條之行使變造特種文書罪，其
    變造特種文書之低度行為，應為行使變造特種文書之高度行
    為所吸收，不另論罪。被告先後5 次竊盜犯行，時間緊接，
    所犯係基本構成要件相同之罪，顯係基於概括犯意反覆為之
    ，為連續犯，應依刑法第56條之規定，以1 罪論，並論以情
    節較重之刑法第321 條第1 項第3 款攜帶兇器竊盜罪，並加
    重其刑：又被告係將竊得之車牌加以變造後，再改掛在其他
    竊得之車輛上使用，並自承同時將該竊得之車輛予以噴漆變
    色，堪認被告行竊車牌，係供變造行使之用，意在避免被害
    人查獲其所竊車輛，故其所犯連續攜帶兇器竊盜與行使變造
    特種文書2 罪間，具有方法目的之牽連關係，為牽連犯，應
    依刑法第55條之規定，從1 重之連續攜帶兇器罪論處。爰審
    酌被告正值盛年，不思循正當途徑獲取財物，所為攜帶兇器
    竊盜犯行，對他人之生命、身體安全危害非輕，且竊得車輛
    之價值不菲，惟犯後坦承犯行，態度尚佳，且竊得財物多數
    已由被害人領回，並其犯罪之動機、目的及次數等一切情狀
    ，量處如主文所示之刑，以示懲儆。
三、被告行竊所用之扳手及螺絲起子各1 支，係被告所有供犯罪
    所用之物，雖未扣案，然業據被告於審理時供承於案發後將
    之置放在所竊得之大貨車上，而隨同該大貨車經被害人領回
    等語明確，尚無積極證據證明已經滅失，自應依刑法第38條
    第1 項第2 款之規定宣告沒收；又扣案如附表2 編號5 所示
    之鑰匙1 支，係被告所有供犯本案之罪所用之物，亦據被告
    供明在卷，亦應依刑法第38條第1 項第2 款之規定宣告沒收
    。
據上論斷，應依刑事訴訟法第273 條之1 第1 項、第299 條第1
項前段，刑法第56條、第216 條、第212 條、第321 條第1 項第
3 款、第55條、第38條第1 項第2 款，罰金罰鍰提高標準條例第
1 條前段，判決如主文。
中　　華　　民　　國　　94　　年　　5 　　月　　18　　日
                  刑事第三庭法  官  吳祚丞
以上正本證明與原本無異。
如不服本判決應於送達後10日內，向本院提出上訴狀。
                            書記官  林立原
中　　華　　民　　國　　94　　年　　5 　　月　　20　　日
附錄本判決論罪科刑依據之法條：
中華民國刑法第216 條：
行使第條至第條之文書者，依偽造、變造文書或登載不實事項或
使登載不實事項之規定處斷。
中華民國刑法第212 條；
偽造、變造護照、旅券、免許證、特許證及關於品行、能力服務
或其他相類之證書、介紹書，足以生損害於公眾或他人者，處一
年以下有期徒刑、拘役或三百元以下罰金。
中華民國刑法第321 條第1 項第3 款：
犯竊盜罪而有左列情形之一者，處六月以上、五年以下有期徒刑
：
一  於夜間侵入住宅或有人居住之建築物、船艦或隱匿其內而犯
之者。
二  毀越門扇、牆垣或其他安全設備而犯之者。
三  攜帶兇器而犯之者。
四  結夥三人以上而犯之者。
五  乘火災、水災或其他災害之際而犯之者。
六  在車站或埠頭而犯之者。
前項之未遂犯罰之。
 附表 1
┌──┬─────┬──────┬──────┬───────┬────┐
│編號│時      間│地        點│竊 得 物 品 │  方      法  │被 害 人│
├──┼─────┼──────┼──────┼───────┼────┤
│    │93年2 月11│台北縣三重市│車號MV-350號│以自備如附表2 │使用人：│
│ 1  │日下午5 時│環河北路與三│營業大貨車  │編號5 所示被告│甲○○（│
│    │許        │信路口      │            │所有之鑰匙1 把│登記所有│
│    │          │            │            │，插入車輛電門│人：昌盛│
│    │          │            │            │鎖內發動該車後│交通有限│
│    │          │            │            │，予以駛走而得│公司）  │
│    │          │            │            │手，嗣並將車輛│        │
│    │          │            │            │原懸掛之MV-350│        │
│    │          │            │            │號車牌2 面予以│        │
│    │          │            │            │丟棄。        │        │
├──┼─────┼──────┼──────┼───────┼────┤
│    │93年2 月26│桃園縣大園鄉│車號8F-137號│以螺絲起子破壞│使用人：│
│ 2  │日下午4 時│內海村下厝66│自用大貨車  │該車之電門鎖（│丙○○（│
│    │許        │號          │            │毀損部分，未據│登記所有│
│    │          │            │            │告訴），再以相│人：奔騰│
│    │          │            │            │同之螺絲起子插│實業有限│
│    │          │            │            │入電門鎖內發動│公司）  │
│    │          │            │            │車輛，予以駛走│        │
│    │          │            │            │而竊取得手。  │        │
├──┼─────┼──────┼──────┼───────┼────┤
│    │93年6 月19│台北市延平北│金屬特密管50│利用前開物品放│己○○（│
│ 3  │日凌晨4 時│路9 段212 號│支、鋼軌樁13│置空地無人看管│信易企業│
│    │許        │旁空地      │片          │之際，徒手將前│有限公司│
│    │          │            │            │開物品搬至其竊│）      │
│    │          │            │            │得之大貨車上，│        │
│    │          │            │            │而加以竊取得手│        │
│    │          │            │            │。            │        │
├──┼─────┼──────┼──────┼───────┼────┤
│    │93年9 月19│台北縣五股鄉│車號3F-836號│以自備之金屬材│乙○○  │
│ 4  │日下午5 時│更寮村中興路│車牌2 面    │質活動扳手1 把│        │
│    │許        │3 段167 號之│            │，拆卸該車懸掛│        │
│    │          │1           │            │之車牌2 面後，│        │
│    │          │            │            │加以竊取得手。│        │
├──┼─────┼──────┼──────┼───────┼────┤
│    │93年9 月20│桃園縣平鎮市│車號495-RE號│利用該車車門未│使用人：│
│ 5  │日凌晨2 、│南勢角村1 之│自用大貨車  │上鎖之際，以自│丁○○（│
│    │3 時許    │3 號        │            │備之螺絲起子插│登記所有│
│    │          │            │            │入電門鎖內發動│人：信榮│
│    │          │            │            │車輛，而竊取該│環境工程│
│    │          │            │            │車得手，並將原│行）    │
│    │          │            │            │懸掛之495-RE號│        │
│    │          │            │            │車牌2 面丟棄於│        │
│    │          │            │            │附近草叢中。  │        │
└──┴─────┴──────┴──────┴───────┴────┘
 附表 2
┌──┬───────────┬───────┐
│編號│物    品    名    稱  │    數     量 │
├──┼───────────┼───────┤
│ 1  │金屬特密管            │     50支     │
├──┼───────────┼───────┤
│ 2  │鋼軌樁                │     13片     │
├──┼───────────┼───────┤
│ 3  │原車號MV-350號營業大貨│     1 輛     │
│    │車                    │              │
├──┼───────────┼───────┤
│ 4  │變造之車牌號碼8E-137號│     2 面     │
├──┼───────────┼───────┤
│ 5  │鑰匙                  │     1 支     │
├──┼───────────┼───────┤
│ 6  │原車號495-RE號營業大貨│     1 輛     │
│    │車                    │              │
├──┼───────────┼───────┤
│ 7  │3F-836號車牌          │     2 面     │
└──┴───────────┴───────┘
